臺灣新竹地方法院刑事判決　　　　　　 99年度審易字第818號
公　訴　人　臺灣新竹地方法院檢察署檢察官
被　　　告　郭文銓
上列被告因違反毒品危害防制條例案件，經檢察官提起公訴（99
年度毒偵字第1556號），本院依簡式審判程序判決如下：
    主  文
郭文銓施用第二級毒品，累犯，處有期徒刑玖月。扣案之第二級
毒品甲基安非他命貳包（合計淨重拾肆點零玖肆公克，驗餘淨重
拾點伍陸柒捌公克）均沒收銷燬之。扣案之電子磅秤壹臺沒收
之。
    事  實
一、郭文銓前曾於民國97年間因違反毒品危害防制條例案件，經
    本院於97年7 月31日以97年度易字第526 號判處有期徒刑7
    月，於97年8 月28日確定。又於98年間因違反毒品危害防制
    條例案件，經本院於98年4 月30日以98年度審易字第133 號
    判處有期徒刑8 月確定。上開二案件接續執行，於99年3 月
    31日縮刑期滿執行完畢。
二、郭文銓前曾於87年間因施用毒品案件，經臺灣澎湖地方法院
    檢察署檢察官聲請，而經臺灣澎湖地方法院於87年6 月12日
    以87年度毒聲字第2 號裁定送勒戒處所觀察、勒戒，旋因觀
    察、勒戒結果，因認無繼續施用毒品之傾向，而於87年8 月
    20日執行完畢而出所，並經臺灣澎湖地方法院檢察署檢察官
    於87年11月2 日以87年度偵字第252 號為不起訴處分確定。
    其又於88年間因施用毒品案件，經臺灣新竹地方法院檢察署
    檢察官聲請，而經本院於88年11月1 日以88年度毒聲字第22
    68號裁定送勒戒處所觀察、勒戒，旋因觀察、勒戒結果，因
    認有繼續施用毒品傾向，經臺灣新竹地方法院檢察署檢察官
    聲請，而經本院於88年12月14日以88年度毒聲字第2541號裁
    定令入戒治處所施以強制戒治1 年，嗣因執行屆滿3 月，成
    效良好，經臺灣新竹地方法院檢察署檢察官聲請，而經本院
    於89年5 月1 日以89年度毒聲字第1154號裁定停止戒治，所
    餘戒治期間付保護管束，並於89年6 月8 日停止戒治出所。
    惟其於保護管束期間，因違反保護管束應遵守事項情節重大
    ，經臺灣新竹地方法院檢察署檢察官聲請，而經本院於89年
    8 月5 日以89年度毒聲字第1930號裁定撤銷停止戒治，令入
    戒治處所施以強制戒治，並於90年2 月27日戒治期滿。至其
    此部分施用毒品犯行，經臺灣新竹地方法院檢察署檢察官聲
    請簡易判決處刑，而經本院於88年12月14日以88年度竹簡字
    第879 號判處有期徒刑5 月，於89年3 月3 日確定。其又於
    92年間因施用毒品案件，經臺灣新竹地方法院檢察署檢察官
    聲請，而經本院於92年4 月30日以92年度毒聲字第201 號裁
    定令入戒治處所施以強制戒治1 年，迄於93年1 月9 日因毒
    品危害防制條例修正而出所。至其此部分施用毒品犯行，經
    臺灣新竹地方法院檢察署檢察官起訴，而經本院於92年10月
    31日以92年度易緝字第42號判處有期徒刑7 月，於92年12月
    29日確定。其又於95年間因施用毒品案件，經臺灣新竹地方
    法院檢察署檢察官聲請簡易判決處刑，而經本院於95年6 月
    15日以95年度竹簡字第606 號判處有期徒刑6 月，於95年7
    月10日確定。其又於97年間因施用毒品案件，經臺灣新竹地
    方法院檢察署檢察官起訴，而經本院於97年7 月31日以97年
    度易字第526 號判處有期徒刑7 月，於97年8 月28日確定。
    其又於98年間因施用毒品案件，經臺灣新竹地方法院檢察署
    檢察官起訴，而經本院於98年4 月30日以98年度審易字第133
    號判處有期徒刑8 月確定。
三、詎郭文銓猶不知悔改，仍未戒斷毒癮，復於前開強制戒治執
    行完畢及前揭違反毒品危害防制條例案件後，又另行起意，
    並基於施用第二級毒品安非他命之犯意，於99年9 月8 日凌
    晨4 、5 時許，在新竹市「星河賓館」內，以將第二級毒品
    安非他命置放玻璃球內燒烤，讓其起煙霧，再以吸食器吸食
    煙霧之方式，施用第二級毒品安非他命。嗣於99年9 月8 日
    9 時40分許，在其位於新竹縣新豐鄉○○街119 號之租屋處
    ，為警持本院所核發之搜索票實施搜索，扣得其所有之第一
    級毒品海洛因1 包（毛重4.18公克，其所涉犯持有第一級海
    洛因毒品部分經臺灣新竹地方法院檢察署檢察官另案偵辦中
    ）、第二級毒品甲基安非他命2 包（毛重分別為9.86公克及
    5.07公克）及電子磅秤1 臺等物。復經警將其親採封緘之尿
    液送驗結果呈安非他命陽性反應及甲基安非他命陽性反應，
    因而為警循線查悉上情。
四、案經新竹市警察局第一分局及行政院海岸巡防署海岸巡防總
    局北部地區巡防局第二四岸巡大隊均報請臺灣新竹地方法院
    檢察署檢察官偵查起訴。
    理  由
一、本件被告郭文銓所犯毒品危害防制條例第10條第2 項施用第
    二級毒品罪，非死刑、無期徒刑、最輕本刑為三年以上有期
    徒刑之罪或高等法院管轄第一審案件，其於本院準備程序進
    行中就被訴事實為有罪之陳述，本院認為合於刑事訴訟法第
    273 條之1 第1 項之規定，裁定進行簡式審判程序，先予敘
    明。
二、訊據被告郭文銓對於上揭時地，以如事實欄所示方法，施用
    第二級毒品安非他命等情坦承不諱，並有本院99年度聲搜字
    第597 號搜索票1 份、新竹市警察局第一分局搜索扣押筆錄
    1 份、扣押物品目錄表1 份暨查獲現場及扣案物照片共14幀
    附卷足參。而經警將被告親採封緘之尿液送驗結果，確呈安
    非他命陽性反應及甲基安非他命陽性反應等情，亦有新竹市
    警察局毒品犯罪嫌疑人尿液採驗作業管制紀錄影本1 份及臺
    灣尖端先進生技醫藥股份有限公司於99年9 月17日所出具之
    濫用藥物檢驗報告1 份附卷足憑。此外，復有第二級毒品甲
    基安非他命2 包（毛重分別為9.86公克及5.07公克）及電子
    磅秤1 臺扣案足資佐證。而扣案之結晶2 包經送交通部民用
    航空局航空醫務中心鑑定結果，其中白色透明結晶1 袋，淨
    重9.4010 公 克，取樣0.3113公克，餘重9.0897公克，鑑驗
    Methamphetamine 成分，純度為73.2﹪，純質淨重6.8815公
    克；另1 白色偏黃透明結晶1 袋，實稱毛重5.0280公克（含
    1 袋），淨重4.6930公克，取樣0.2149公克，餘重4.4781公
    克，鑑驗Methamphetamine 成分，純度為73.1﹪，純質淨重
    3.4306公克等情，有該中心99年10月4 日航藥鑑字第099599
    4Q號鑑定書1 份在卷足憑，足見被告所為前開自白，確與事
    實相符而堪採信。
三、再者，被告前曾於87年間因施用毒品案件，經臺灣澎湖地方
    法院檢察署檢察官聲請，而經臺灣澎湖地方法院於87年6 月
    12日以87年度毒聲字第2 號裁定送勒戒處所觀察、勒戒，旋
    因觀察、勒戒結果，因認無繼續施用毒品之傾向，而於87年
    8 月20日執行完畢而出所，並經臺灣澎湖地方法院檢察署檢
    察官於87年11月2 日以87年度偵字第252 號為不起訴處分確
    定。其又於88年間因施用毒品案件，經臺灣新竹地方法院檢
    察署檢察官聲請，而經本院於88年11月1 日以88年度毒聲字
    第22 68 號裁定送勒戒處所觀察、勒戒，旋因觀察、勒戒結
    果，因認有繼續施用毒品傾向，經臺灣新竹地方法院檢察署
    檢察官聲請，而經本院於88年12月14日以88年度毒聲字第25
    41號裁定令入戒治處所施以強制戒治1 年，嗣因執行屆滿3
    月，成效良好，經臺灣新竹地方法院檢察署檢察官聲請，而
    經本院於89年5 月1 日以89年度毒聲字第1154號裁定停止戒
    治，所餘戒治期間付保護管束，並於89年6 月8 日停止戒治
    出所。惟其於保護管束期間，因違反保護管束應遵守事項情
    節重大，經臺灣新竹地方法院檢察署檢察官聲請，而經本院
    於89年8 月5 日以89年度毒聲字第1930號裁定撤銷停止戒治
    ，令入戒治處所施以強制戒治，並於90年2 月27日戒治期滿
    。至其此部分施用毒品犯行，經臺灣新竹地方法院檢察署檢
    察官聲請簡易判決處刑，而經本院於88年12月14日以88年度
    竹簡字第879 號判處有期徒刑5 月，於89年3 月3 日確定。
    其又於92年間因施用毒品案件，經臺灣新竹地方法院檢察署
    檢察官聲請，而經本院於92年4 月30日以92年度毒聲字第201
    號裁定令入戒治處所施以強制戒治1 年，迄於93年1 月9 日
    因毒品危害防制條例修正而出所。至其此部分施用毒品犯行
    ，經臺灣新竹地方法院檢察署檢察官起訴，而經本院於92年
    10月31日以92年度易緝字第42號判處有期徒刑7 月，於92年
    12月29日確定。其又於95年間因施用毒品案件，經臺灣新竹
    地方法院檢察署檢察官聲請簡易判決處刑，而經本院於95年
    6 月15日以95年度竹簡字第606 號判處有期徒刑6 月，於95
    年7 月10日確定。其又於97年間因施用毒品案件，經臺灣新
    竹地方法院檢察署檢察官起訴，而經本院於97年7 月31日以
    97年度易字第526 號判處有期徒刑7 月，於97年8 月28日確
    定。其又於98年間因施用毒品案件，經臺灣新竹地方法院檢
    察署檢察官起訴，而經本院於98年4 月30日以98年度審易字
    第133 號判處有期徒刑8 月確定等情，亦有臺灣新竹地方法
    院檢察署刑案資料查註紀錄表、被告提示簡表、全國施用毒
    品案件紀錄表、受觀察勒戒人毒品及前科紀錄簡列表、矯正
    簡表暨臺灣高等法院被告前案紀錄表各1 份在卷足憑。綜上
    ，本案事證已臻明確，被告於強制戒治執行完畢及前揭違反
    毒品危害防制條例案件後再犯施用第二級毒品安非他命之犯
    行洵堪認定，應予依法論科。
四、按安非他命屬毒品危害防制條例第2 條第2 項第2 款所列之
    第二級毒品。核被告郭文銓所為，係犯毒品危害防制條例第
    10條第2 項之施用第二級毒品罪。至其持有第二級毒品安非
    他命後，進而施用，其持有第二級毒品之低度行為，應為施
    用第二級毒品之高度行為所吸收，爰不另論其持有第二級毒
    品罪。又被告前曾於97年間因違反毒品危害防制條例案件，
    經本院於97年7 月31日以97年度易字第526 號判處有期徒刑
    7 月，於97年8 月28日確定。又於98年間因違反毒品危害防
    制條例案件，經本院於98年4 月30日以98年度審易字第133
    號判處有期徒刑8 月確定。上開二案件接續執行，於99年3
    月31日縮刑期滿執行完畢等情，有臺灣新竹地方法院檢察署
    刑案資料查註紀錄表及臺灣高等法院被告前案紀錄表各1 份
    在卷可參，其於受有期徒刑之執行完畢後，5 年以內故意再
    犯本件有期徒刑以上之罪，為累犯，應依刑法第47條第1 項
    之規定，加重其刑。爰審酌被告曾因施用毒品而觀察、勒戒
    、強制戒治以及判刑確定在案，猶不知悔悟，卻再犯本案，
    顯然自制力薄弱，本案施用毒品種類、犯罪手段、情節、所
    生危害，及被告所為係戕害自身身心健康，犯後尚能坦承犯
    行，態度良好等一切情狀，量處如主文所示之刑，以資懲儆
    。又扣案之第二級毒品甲基安非他命2 包（驗餘淨重分別為
    9.0897公克及4.4781公克），均為第二級毒品等情，已如前
    述應均依毒品危害防制條例第18條第1 項前段之規定宣告沒
    收銷燬之。又扣案之電子磅秤1 臺，為被告所有，且係供其
    為施用第二級毒品安非他命犯行時所用之物等情，業據被告
    於本院審理時供承在卷，爰應依刑法第38條第1 項第2 款之
    規定宣告沒收。至扣案之米白色粉末1 包，經送交通部民用
    航空局航空醫務中心鑑定結果，淨重1.5300公克，取樣0.02
    34公克，餘重1.5066公克，鑑驗Heroin成分，純度為69.4
    ﹪，純質淨重1.0618公克等情，固有該中心99年10月4 日航
    藥鑑字第0995994Q號鑑定書1 份在卷可佐，然該第一級毒品
    海洛因1 包與被告所為本案犯行無關，且屬被告另涉持有第
    一級毒品海洛因之重要證據，為免證物之滅失，就此部分爰
    不為沒收銷燬之諭知，附此敘明。
據上論斷，應依刑事訴訟法第273 條之1 第1 項、 第299 條第1
項前段，毒品危害防制條例第10條第2 項、第18條第1 項前段，
刑法第11條前段、第47條第1 項、第38條第1 項第2 款，判決如
主文。
本案經檢察官邱志平到庭執行職務。
中    華    民    國   100    年    2     月    14    日
                  刑事第九庭    法  官  楊惠芬
以上正本證明與原本無異。
如不服本判決應於收受本判決後10日內向本院提出上訴書狀，上
訴書狀應敘述具體理由。上訴書狀未敘述上訴理由者，應於上訴
期間屆滿後20日內補提理由書狀於本院( 均須按他造當事人之人
數附繕本 )「切勿逕送上級法院」。
中    華    民    國   100    年    2     月    14    日
                                書記官  張懿中
附錄論罪科刑法條：
毒品危害防制條例第10條第2 項：
施用第二級毒品者，處三年以下有期徒刑。